臺灣高等法院刑事判決
109年度上訴字第2672號
上  訴  人  
即  被  告  張嘉玲



選任辯護人  王淑琍律師（法扶律師）
上  訴  人  
即  被  告  廖建凱（原名廖建羽）



選任辯護人  武傑凱律師
            曹智涵律師
            劉世興律師
上  訴  人  
即  被  告  吳冠穎


選任辯護人  陳俊隆律師
上列上訴人即被告等因違反毒品危害防制條例案件，不服臺灣桃
園地方法院108年度訴字第1185號，中華民國109年4月10日第一
審判決（追加起訴案號：臺灣桃園地方檢察署108年度偵字第283
38、32107號），提起上訴，本院判決如下：
    主  文
原判決關於乙○○、丙○○、甲○○有罪部分均撤銷。
乙○○犯如附表編號1至3所示之罪，各處如附表編號1至3主文欄所
示之刑。應執行有期徒刑肆年陸月。
丙○○犯如附表編號1至3所示之罪，各處如附表編號1至3主文欄所
示之刑。應執行有期徒刑肆年貳月。
甲○○無罪。
    事  實
一、乙○○、丙○○（原名廖建羽）明知愷他命均係毒品危害防制條
    例第2條第2項第3款所列管第三級毒品，不得非法販賣、持
    有，為賺取報酬，竟共同營利，基於販賣第三級毒品之犯意
    聯絡，由乙○○、丙○○負責提供愷他命及先以電腦或門號0000
    000000行動電話發送隱喻販賣含第三級毒品愷他命之文字訊
    息予不特定人，嗣於乙○○、丙○○分別於附表編號1至3所示時
    間接獲高文隆、丁○○、李睿洋之來電，談妥欲交易愷他命之
    數量、金額及交易地點後，再使用行動電話或通訊軟體FACE
    TIME聯繫與其等同具有販賣第三級毒品犯意聯絡之真實年籍
    姓名不詳之人（無證據證明為未滿18歲之人），由該送毒者
    於附表編號1至3所示時間、地點，以如附表編號1至3所示方
    式，將乙○○與丙○○提供如附表編號1至3所示數量之毒品愷他
    命分別交付高文隆、丁○○、李睿洋，並收取如附表編號1至3
    所示價金，嗣由該送毒者扣除如附表編號1至3所示之報酬後
    ，剩餘款項再交付乙○○、丙○○（各次交易之對象、時間、地
    點、方式、毒品種類及數量、金額，詳如附表編號1至3所載
    ）。
二、嗣桃園市政府警察局刑事警察大隊報請臺灣桃園地方檢察署
    檢察官指揮偵辦，依原審法院核發通訊監察書就乙○○、丙○○
    持用上開門號之行動電話實施通訊監察及蒐證後，經警持檢
    察官核發之拘票分別於民國108年7月25日16時2分許，在桃
    園市○○區○○路000巷00號居所前，拘提乙○○到案；於同日16
    時50分許，在桃園市○○區○○路000巷00號拘提丙○○到案，因
    而查悉上情。　　
三、案經桃園市政府警察局報告臺灣桃園地方檢察署檢察官偵查
    後追加起訴。　　
    理  由
壹、被告乙○○、丙○○有罪部分：
一、程序事項：
(一)上訴人即被告乙○○及其辯護人主張本案應與被告乙○○所犯亦
    由本院審理中之違反毒品危害防制條例案件（即本院109年
    度上訴字第2097號、第2997號）合併審理云云（見本院卷第
    49至50、155頁）。惟按刑事訴訟法第7條所定之相牽連案件
    ，「得」予合併審判，乃同法第6條所明定，此係使法院得
    藉由案件之合併審判，避免訴訟活動或證據調查重複之勞費
    ，且防止裁判歧異，並能適切地確定刑罰權存在及其範圍，
    以實現妥速審判之目的。惟相牽連案件於客觀合併時（如一
    人犯數罪），被告固得受有避免反覆應訴之利益，但亦會使
    案件審理長期化、複雜化，而於主觀合併時（如數人共犯或
    同時犯罪等），複數被告利害未必一致，亦可能有權利保護
    欠周之疑慮，即應以分別審理為原則，是以就相牽連案件之
    合併審判與否，係屬審判長之訴訟指揮權，應視個別案件審
    理之進度及必要，於訴訟經濟之達成及無礙於被告訴訟防禦
    權之範圍內決定，未必應受當事人主觀意見所拘束。則法院
    決定是否合併審判，甚至於合併審判後再予分離，均屬訴訟
    指揮權行使之一環，如自訴訟整體程序觀察，並未濫用，仍
    難認所踐行之訴訟程序因此違法（最高法院109年度台上字
    第5230號判決意旨參照）。查被告乙○○於附表編號1至3所示
    販賣第三級毒品種類、時間、地點、對象等均與本院另案10
    9年度上訴字第2079號、第2997號案件不同，是被告乙○○本
    案所犯與另案犯行並不相同，雖為一人犯數罪之相牽連案件
    關係，但無任何證據共通性可言，對訴訟經濟之促進，難認
    有所助益，況被告乙○○之辯護人於審理時，僅主張因同時犯
    案，經檢察官分別起訴、追加起訴，致量刑過重云云（見本
    院卷第295頁），然縱被告乙○○所犯另案與本案的數罪合於
    併罰之要件，仍得於該二案件確定後，由檢察官聲請法院定
    其應執行之刑，非必不利於被告。是被告乙○○及其辯護人請
    求合併審判等語，難認有據。
(二)本判決下述所引用被告乙○○、上訴人即被告丙○○以外之人於
    審判外之陳述，檢察官、被告乙○○、丙○○及其等辯護人於本
    院準備程序時對該等證據能力均同意做為證據（見本院卷第
    158至159頁），且迄言詞辯論終結前亦未聲明異議，本院審
    酌前開證據資料作成時之情況，尚無違法不當及證明力明顯
    過低之瑕疵，而認為以之作為證據應屬適當，依刑事訴訟法
    第159條之5規定，均認有證據能力。至認定本案犯罪事實之
    其餘證據，並無證據證明係違背法定程序所取得，亦無顯有
    不可信之情況，且經本院於審理期日合法調查，該等證據自
    得作為本案裁判之資料。
二、認定犯罪事實所憑之證據及理由：
(一)上列犯罪事實，業據被告乙○○、丙○○於偵訊、原審準備程序
    、審理及本院準備程序、審理時均坦承不諱，核與證人即購
    買毒品者高文隆、丁○○、黃沐雄於警詢、偵訊證述購買毒品
    之情節大致相符，並有通訊監察譯文、現場監視器翻拍照片
    等資料附卷可稽（相關被告供述、證人證述、書證之出處，
    詳如附表「證據卷頁」欄所示）。從而，被告乙○○、丙○○前
    開所為任意性自白，既有上開補強證據資為佐證，核與事實
    相符，堪予採信。
(二)按販賣毒品罪之販賣行為，祇須行為人主觀上有營利意圖，
    進而與應買者就毒品標的物與價金等買賣毒品之重要內容有
    所意思表示而達成契約之合致，即足當之。又販賣毒品係違
    法行為，非可公然為之，且有其獨特之販售通路及管道，復
    無一定之公定價格，容易增減分裝份量，是其各次買賣之價
    格，當亦各有差異，或隨供需雙方之資力、關係之深淺、需
    求之數量、貨源之充裕與否、販賣者對於資金之需求程度如
    何，以及政府查緝之態度，為各種不同之風險評估，而為機
    動性之調整，是其價格標準，自非一成不變，且販賣者從各
    種「價差」或「量差」或「純度」謀取利潤方式，亦有差異
    ，然其所圖利益之非法販賣行為目的，則屬相同，並無二致
    。況依一般民眾普遍認知，毒品價格非低、取得不易，且毒
    品之非法交易，向為政府查禁森嚴且重罰不寬貸，衡諸常情
    ，倘非有利可圖，殊無甘冒持有毒品遭查獲、重罰之極大風
    險，無端親送至交易處所，或以自身住居所附近為交易處所
    之理。從而，舉凡有償交易，除足反證其確另基於某種非圖
    利本意之關係外，通常尚難因無法查悉其買進、賣出之差價
    ，而推諉無營利之意思，或阻卻販賣犯行之追訴。故凡為販
    賣之不法行為者，其販入之價格必較售出之價格低廉，而有
    從中賺取買賣差價牟利之意圖及事實，應屬符合論理法則而
    不違背社會通常經驗之合理判斷。查被告乙○○、丙○○以簡訊
    隨機發送販毒簡訊，並於接獲購毒者來電時以通訊軟體FACE
    TIME聯絡真實姓名年籍不詳之送毒者前往進行毒品交易，則
    買賣毒品雙方非必然相識，堪認彼此均無特殊私人情誼，倘
    無從中賺取量價、投機貪圖小利，豈有甘冒涉犯販賣第三級
    罪刑之重典，無端義務無償為他人代購毒品之理，足認被告
    乙○○、丙○○如附表各次販賣第三級毒品犯行確有賺取價差以
    營利之主觀犯意。
(三)綜上所述，本案事證已臻明確，被告乙○○、丙○○如附表編號
    1至3所示販賣第三級毒品犯行，均堪認定。
三、新舊法比較：
    被告乙○○、丙○○行為後，毒品危害防制條例第4條第3項、第
    17條第2項等規定，業於109年1月15日總統華總一義字第109
    00004091號令修正公布，並自公布後6個月即109年7月15日
    施行，自有新舊法之適用問題。又行為後法律有變更，致發
    生新舊法比較適用者，除易刑處分，係刑罰執行問題，及拘
    束人身自由之保安處分，因與罪刑無關，不必為綜合比較外
    ，比較時應就罪刑有關之共犯、未遂犯、想像競合犯 、牽
    連犯、連續犯、結合犯，以及累犯加重、自首減輕暨其他法
    定加減原因（如身分加減）與加減例等一切情形，綜其全部
    罪刑之結果而為比較，並予整體之適用，不能割裂分別適用
    各該有利於行為人之法律，此即法律變更之比較適用所應遵
    守之「罪刑綜合比較原則」及「擇用整體性原則」（參見最
    高法院95年度第8 次刑事庭會議決議意旨）。
(一)查被告乙○○、丙○○犯本件共同販賣第三級毒品犯行後，毒品
    危害防制條例第4條第3項之構成要件固未修正，但關於法定
    刑部分，修正前原規定「處7年以上有期徒刑，得併科新臺
    幣7百萬元以下罰金」，修正後則為「處7年以上有期徒刑，
    得併科新臺幣1千萬元以下罰金」，亦即修正後毒品危害防
    制條例第4條第3項之併科罰金刑有所提高，對被告乙○○、丙○○較為不利。
(二)修正前毒品危害防制條例第17條第2項原規定「犯第四條至
    第八條之罪於偵查及審判中均自白者，減輕其刑」，修正後
    則規定「犯第四條至第八條之罪於偵查及歷次審判中均自白
    者，減輕其刑」，是修正後毒品危害防制條例第17條第2項
    有關符合自白減刑之規定較修正前為嚴格，難認有利於被告
    乙○○、丙○○。
(三)從而，綜合比較修正公布施行前、後之毒品危害防制條例第
    4條第3項、第17條第2項等相關規定，以整體觀之，新修正
    之規定既未較有利於被告，本於統一性及整體性原則，爰一
    體適用被告乙○○、丙○○行為時即109年7月15日修正施行前之
    毒品危害防制條例規定。至原判決雖未及比較毒品危害防制
    條例修正前、後之規定，惟原審適用修正前毒品危害防制條
    例第4條第3項、第17條第2項規定予以論罪科刑並無違誤，
    且不影響判決本旨，此部分爰不作為撤銷理由並補正之，附
    此說明。
四、論罪：
(一)核被告乙○○、丙○○就事實欄一即附表編號1至3所為，均係犯
    修正前毒品危害防制條例第4條第3項之販賣第三級毒品罪（
    共3罪）。又被告乙○○、丙○○販賣前意圖販賣而持有第三級
    毒品愷他命之低度行為，均為販賣之高度行為所吸收，均不
    另論罪。
(二)按共同正犯之成立，只須具有犯意之聯絡，行為之分擔，既
    不問犯罪動機起於何人，不必每一階段犯行，均經參與。再
    共同正犯之意思聯絡，原不以數人間直接發生者為限，即有
    間接之聯絡者，亦包括在內，如甲分別邀乙、丙犯罪，雖乙
    、丙彼此無直接之聯絡，亦無礙於其為共同正犯之成立。又
    共同正犯，係共同實行犯罪行為之人，在共同意思範圍內，
    各自分擔犯罪行為之一部，相互利用他人之行為，以達其犯
    罪之目的，其成立不以全體均參與實行犯罪構成要件之行為
    為要件，其行為分擔，亦不以每一階段皆有參與為必要，倘
    具有相互利用其行為之合同意思所為，仍應負共同正犯之責
    （最高法院34年上字第862號、77年台上字第2135號判例、9
    9年度台上字第1323號判決意旨參照）。被告乙○○、丙○○與
    負責送毒之真實姓名年籍不詳之成年人間，就附表編號1至3
    所示犯行，有犯意聯絡及行為分擔，均為共同正犯。
(三)刑之加重減輕事由：
　⒈被告乙○○前於104年間因幫助販賣第三級毒品未遂案件，經原
    審法院以105年度簡字第39號判處有期徒刑1年，緩刑2年，
    緩刑期間付保護管束，並附緩刑負擔確定。嗣被告乙○○未履
    行負擔，由原審法院以106年度撤緩字104號裁定撤銷緩刑宣
    告，並經本院106年度抗字第1047號裁定駁回抗告確定後，
    入監執行於107年10月22日縮短刑期執畢出監，有被告乙○○
    之本院被告前案紀錄表附卷可稽（見本院卷第109至110頁）
    。是被告乙○○於執行完畢後5年以內，故意再犯本案有期徒
    刑以上之罪，為累犯，依司法院釋字第775號解釋意旨，為
    避免發生罪刑不相當之情形，法院應就個案裁量是否加重最
    低本刑，茲考量被告乙○○構成累犯之前科即幫助販賣第三級
    毒品未遂案件，本應產生警惕作用，卻猶漠視法律之禁制規
    範，不顧毒品流通對於人體健康及社會治安之危害性，故意
    再犯本案罪質相近、情節更為嚴重之販賣第三級毒品罪，足
    見其有一定特別之惡性、刑罰之反應力薄弱，具矯正之必要
    性，並參酌毒品危害防制條例設有販賣毒品罪名，乃基於防
    制毒品氾濫、維護國民身心健康等重要公共法益，因認就本
    案適用刑法第47條第1項累犯加重之規定並無罪刑不相當之
    情事，爰就被告乙○○所犯如附表所示各罪，均依刑法第47條
    第1項規定加重其刑。
　⒉被告乙○○、丙○○分別於偵訊、原審及本院準備程序、審理時
    自白其等所為販賣第三級毒品之犯行（詳如附表「證據卷頁
    」欄所示被告供述部分），均應依修正前毒品危害防制條例
    第17條第2項規定減輕其刑。
　⒊被告乙○○有上開加重減輕事由，依法先加後減之。
　⒋又刑法第59條之酌量減輕其刑，必須犯罪另有特殊之原因與
    環境，在客觀上足以引起一般同情，認為即使宣告法定最低
    度刑，猶嫌過重者，始有其適用（最高法院105年度台上字
    第2625號判決意旨參照）。是為此項裁量減刑時，必須就被
    告全部犯罪情狀予以審酌在客觀上是否有足以引起社會上一
    般人之同情，而可憫恕之情形，始稱適法。查被告乙○○、丙○○共同販賣第三級毒品部分，衡其犯罪情狀，不僅提供毒品
    ，且親自接聽購毒者來電，並收取送毒者除報酬後之其餘犯
    罪所得花用，其等犯行對於國人身心健康及社會秩序實已造
    成危險，危害社會治安不可謂為輕微，犯罪情狀在客觀上尚
    不足以引起一般人同情，況修正前毒品危害防制條例第4條
    第3項販賣第三級毒品罪之法定刑固為「7 年以上有期徒刑
    ，得併科新臺幣7百萬元以下罰金」，然被告乙○○、丙○○經
    依修正前毒品危害防制條例第17條第2項規定減輕其刑，均
    難認有何情輕法重之情事，無再依刑法第59條規定減輕其刑
    之餘地，附此敘明。被告乙○○及其辯護人請求依刑法第59條
    規定酌減其刑，難認有據（見本院卷第296頁）。
(四)罪數關係：
　　按接續犯係指數行為於同時同地或密切接近之時地實行，侵
    害同一之法益，各行為之獨立性極為薄弱，自一般社會健全
    觀念上視之，難以強行分開，以視為一個行為之數個舉動，
    合為包括之一行為予以評價，較為合理者而言；集合犯係一
    犯罪構成要件類型，立法者已預設該項犯罪須持續實行之複
    次行為，具備反覆、延續之行為特徵，其個別行為雖具獨立
    性而能單獨成罪，仍予以總括或擬制成一犯罪構成要件始足
    當之。而立法者所定販賣毒品罪，其構成要件，並無必須反
    覆或繼續實行始能成立，亦無予以總括或擬制為一個犯罪構
    成要件之情形，且販賣行為常有單一或偶發性販賣之情形，
    亦非絕對具有反覆、繼續實行之特徵，自無從成立集合犯或
    接續犯之餘地（最高法院102年台上字第1971號判決意旨參
    照）。則依上開裁判意旨說明，被告乙○○、丙○○就附表編號
    1至3所示販賣第三級毒品罪（共3罪），各次販賣之時、地
    、對象均不同，犯意各別，均應分論併罰。是被告乙○○之辯
    護人主張就被告乙○○所犯應評價為包括一罪云云（見本院卷
    第50至52頁），難認有據。
五、被告乙○○、丙○○撤銷改判之理由：
(一)原審以被告乙○○、丙○○上開犯行事證明確，予以論罪科刑，
    固非無見，惟查：
　⒈原審就被告乙○○、丙○○就附表編號1至3所示販賣第三級毒品
    罪，認與被告甲○○成立共同正犯，惟本院經調查後認不能證
    明被告甲○○有此部分之犯行（詳如理由欄貳所示），是此部
    分認定即有違誤。
　⒉被告乙○○為本案犯罪已構成累犯，並應依法加重其刑，業經
    本院認定認定如上開理由欄四、(三)⒈所載，原審未論以累
    犯，且未說明應否加重其刑，尚有未洽。
　⒊又刑事審判旨在實現刑罰權分配之正義，故事實審法院對於
    被告之量刑，應符合比例、平等及罪刑相當原則，使輕重得
    宜，罰當其罪；量刑之輕重，固屬事實審法院得依職權自由
    裁量之事項，惟仍應受比例原則及公平原則之限制，以符罪
    刑相當之原則，否則其判決即非適法。所稱比例原則，指行
    使此項職權判斷時，須符合客觀上之適當性、相當性與必要
    性之價值要求，不得逾越此等特性之程度，用以維護其均衡
    ；而所謂平等原則，非指一律齊頭之平等待遇，應從實質上
    加以客觀判斷，倘條件有別，應本乎正義理念，分別適度量
    處，禁止恣意為之。申言之，刑事罪責固具有個別性，縱屬
    相類似案件，因個案情節及法院所為裁量結果各有不同，當
    然不能逕執他案據為本案量刑之準據，但有期徒刑之科處，
    不僅在於懲罰犯罪行為，更重在矯治犯罪行為人、提升其規
    範意識，及回復社會對於法律規範之信賴，故應以行為人之
    責任為基礎，依刑法第57條各款規定，就個別犯罪之動機、
    手段、態樣、情節、所生危害，暨行為人之品性、素行、智
    識、家庭經濟、生活狀況、犯後態度等一切情狀，而為斟酌
    考量，並妥適量刑。查被告乙○○、丙○○就其等所為販賣第三
    級毒品犯罪固屬不該，惟其等均屬零星販賣，各次販賣數量
    非多，犯罪情節尚非重大，且自始均坦承犯行，深表悔悟，
    就個案情節而言，各罪量刑稍嫌過重，況被告乙○○、丙○○係
    先後以相似之行為方式，雖所販賣之對象及毒品種類略有不
    同，但均係侵害相同之社會法益，並非難以替代或回復之個
    人法益，對於侵害法益之加重效應有限，且由時間、空間之
    密接性及販賣之目的、手段觀之，可認行為人於該段期間透
    過各罪所顯示之人格面並無不同，責任非難重複性高，刑罰
    之邊際效應遞減，原判決遽定應執行刑為有期徒刑5年10月
    ，亦稍嫌過重。　
(二)被告乙○○提起上訴主張其犯行應評價為包括一罪之集合犯，
    應適用刑法第59條減輕其刑，及被告丙○○應適用刑法第59條
    減輕其刑，均無理由，然原判決就被告乙○○、丙○○部分既有
    前揭可議之處，自屬無可維持，應由本院關於被告乙○○、丙○○有罪部分均予以撤銷改判。　　　　
六、爰審酌被告乙○○、丙○○均正值青年，竟不事正途，明知愷他
    命對人體健康有所危害，而為政府所嚴禁，卻共同販賣愷他
    命供他人施用，助長毒品氾濫，有害他人身心健康及社會治
    安，殊值非難，惟考量被告乙○○、丙○○販賣第三級毒品之惡
    性、犯罪情節，均較大盤毒梟稍輕，且迭於偵審程序時均坦
    承犯行之犯罪後態度，兼衡被告乙○○自陳國中畢業之智識程
    度，現為砂石場行政人員，未婚；被告丙○○自陳國中畢業之
    智識程度，從事冷氣裝修，未婚等一切情狀（見本院卷第16
    1至162頁），分別量處如主文第2、3項所示（即附表「主文
    」欄所示）之刑。
七、定應執行刑：
(一)按數罪併罰，應分別宣告其罪之刑，其宣告多數有期徒刑者
    ，於各刑中之最長期以上，各刑合併之刑期以下，定其刑期
    ，但不得逾30年，刑法第51條第5款定有明文。又數罪併罰
    關於應執行刑之量定，係屬法院自由裁量之事項，法院所為
    有期徒刑之酌定，如未逾越上開規定之外部界限及定應執行
    刑之恤刑目的，無悖於量刑之合理性，合乎責任原則，即不
    得指為違法（最高法院101年度台上字第5426號判決意旨參
    照）。而刑法修正將連續犯、常業犯規定悉予刪除，考其立
    法目的，係基於刑罰公平原則考量，杜絕僥倖犯罪心理，並
    避免鼓勵犯罪之誤解，乃改採一行為一罪一罰。是定其刑期
    時，除仍應就各別刑罰規範之目的、輕重罪間體系之平衡、
    整體犯罪非難評價、各行為彼此間之偶發性、與被告前科之
    關聯性、各行為所侵害法益之專屬性或同一性、數罪對法益
    侵害之加重效應、罪數所反映之被告人格特性與犯罪傾向、
    社會對特定犯罪例如一再殺人或販毒行為處罰之期待等，為
    綜合判斷外，尤須參酌上開實現刑罰公平性，以杜絕僥倖、
    減少犯罪之立法意旨，為妥適之裁量（最高法院100 年度台
    上字第5342號判決意旨參照）。
(二)本院審酌本案被告乙○○、丙○○所犯本件販賣第三級毒品犯行
    之次數，若定以過重之應執行刑，其效用可能隨著長期刑之
    執行，等比例地大幅下跌，效用甚低，對其等教化效果亦不
    佳，亦有害其等回歸社會。又以其等本案所犯之販賣毒品犯
    行，販毒次數雖有多次，然所犯各罪係在短時間內為之，雖
    各罪不符合於集合犯、接續犯之概念，而應數罪併罰，惟考
    量上開被告各次販賣毒品所得非高，數罪對法益侵害之加重
    效應較低等情，就被告乙○○、丙○○所犯如附表編號1至3所示
    之販賣第三級毒品共3罪，分別定如主文第2、3項所示之應
    執行刑。
八、沒收之說明：
    按犯罪所得，屬於犯罪行為人者，沒收之；於全部或一部不
    能沒收或不宜執行沒收時，追徵其價額。刑法第38條之1 第
    1 項、第3項定有明文。次按二人以上共同犯罪，關於犯罪
    所得之沒收或追徵，應就各人所分得之數額分別為之；先前
    對共同正犯採連帶沒收犯罪所得之見解，已不再援用及供參
    考（最高法院104年第13次刑事庭會議決議意旨參照）；所
    謂各人「所分得」，係指各人「對犯罪所得有事實上之處分
    權限」，法院應視具體個案之實際情形，依自由證明程序釋
    明合理之依據以認定之。共同正犯犯罪所得之沒收、追徵，
    應就各人分得之數為之。是若共同正犯各成員內部間，對於
    犯罪所得分配明確時，應依各人實際所得宣告沒收；倘共同
    正犯個人確無所得或就犯罪所得無處分權限，且與其他成員
    亦無共同處分權限者，固無從諭知沒收。然若共同正犯對於
    犯罪所得實際上有共同處分權限，僅因彼此間尚未分配或分
    配狀況未臻具體、明確時，參照民法第271條、民事訴訟法
    第85條第1項前段等規定之法理，應按其共同正犯人數平均
    計算認定個人分得之數，沒收、追徵該犯罪所得（見最高法
    院109年度台上字第1154號判決意旨參照）。查：
(一)本案成功交易1包愷他命3,000元，送毒者可拿取300元，成
    功交易1包愷他命2,000元，送毒者可拿取200元等情，業經
    被告丙○○、乙○○供承在卷（見原審108訴1185卷一第125、13
    6頁），且被告丙○○、乙○○於原審審理時供稱：如果該次販
    賣毒品係由我們一起接聽公線或是一起去交易毒品，錢就是
    一起花用，但如果是單獨接單獨交易，就是單獨花用，不會
    分給對方等語（見原審108訴1185卷一第383至384頁）。則
    綜合上情，堪認被告乙○○、丙○○就本案交易成功之販賣毒品
    所得報酬，即詳如附表編號1至3所示。從而被告丙○○如附表
    編號1所示未扣案之交易款項，即為被告丙○○犯罪所得，且
    如宣告沒收或追徵，核無「過苛之虞」、「欠缺刑法上之重
    要性」、「犯罪所得價值低微」或「為維持受宣告人生活條
    件之必要」等情形，均應依刑法第38條之1第1項、第3項之
    規定，宣告沒收，如全部或一部不能沒收或不宜執行沒收時
    ，追徵其價額。
(二)另被告乙○○於與本案相牽連之犯罪（即本院109上訴2079號
    案件）扣得之現金158,100元，雖係另案扣押之款項，然係
    被告乙○○從事販賣第三級毒品犯罪所得（含本案及相牽連犯
    罪）且為警同日扣得，據被告乙○○於警詢供稱：2樓床頭櫃
    皮包內查獲22,000元、床上皮包內查獲136,100元，是我販
    賣愷他命及毒品咖啡包（誤載為果汁包）所得等語（見偵20
    841卷二第117頁反面）；參酌被告丙○○上開關於販賣毒品若
    由丙○○和乙○○2人一起接聽公線或是一起去交易毒品，錢就
    是一起花用之供述，足見除被告丙○○單獨取得之販毒款項外
    ，餘之被告乙○○單獨或與丙○○共同取得，或自送毒者交回之
    販毒款項，且為警查獲時已於被告乙○○處扣得，是扣除附表
    所示送毒者各次取得之報酬後，被告乙○○及丙○○就附表編號
    2至3所示犯罪所得，為被告乙○○與丙○○共同取得，且共同使
    用並無區分，依上開說明，應平均計算即各取得二分之一，
    既均已扣案，應依刑法第38條之1第1項前段規定，分別於被
    告乙○○、丙○○如附表編號2至3所示各罪項下分別諭知沒收。
    另因被告乙○○、丙○○所犯本案犯行有宣告多數沒收之情形，
    爰依刑法第40條之2第1項規定，所宣告之多數沒收，併執行
    之，併予敘明。　
貳、被告甲○○無罪部分：
一、追加起訴意旨略以：被告甲○○、同案被告乙○○、丙○○（上2
    人均經本院論罪科刑如前）與曾信凱、林煒淞、詹政勲、唐
    浩倫、李怡如等人係共同基於參與組織犯罪，販賣第二級及
    第三級毒品之犯意聯絡，被告乙○○、丙○○為發起、主持、指
    揮名為「跑得快車行」、「急速列車」、「麗莎時尚會館」
    或「我最快車行」之販毒集團，由被告乙○○另承租址設桃園
    市○○區○○○路0段000號5樓房間做為藏放及分裝毒品之地點，
    被告乙○○、丙○○於網路散布販售毒品之廣告文字予不特定買
    家，並持公機負責接聽上開販毒專線，與買家聯繫完畢後，
    亦由被告乙○○、丙○○指揮將曾信凱等人每日分成上下2班，
    便於24小時不間斷販賣毒品，另將含甲基安非他命、MDMA之
    毒品咖啡包及愷他命等毒品，在桃園市八德區桃德路附近某
    不詳地點之停車場，交予被告甲○○等人，再以私人手機使用
    通訊軟體FACETIME，自108年2月間某日起，在桃園地區，買
    家指定之交易地點，依序指揮、監督被告甲○○、林煒淞、曾
    信凱、唐浩倫、詹政勲、或由被告丙○○、乙○○自行駕車、騎
    車前往約定地點，販賣毒品多次，每成功交易毒品咖啡包70
    0元、大包愷他命3,000元、小包愷他命2,000元，即可由送
    毒者抽取200元、300元、200元之報酬。嗣被告乙○○、丙○○
    、甲○○分別於附表所示之時、地，以附表所示之金額，販賣
    第三級毒品愷他命予高文隆、丁○○、李睿洋等人。因認被告
    甲○○涉犯組織犯罪防制條例第3條第1項後段參與犯罪組織及
    毒品危害防制條例第4條第3項之販賣第三級毒品罪嫌等語。
二、按犯罪事實應依證據認定之，無證據不得認定犯罪事實；不
    能證明被告犯罪者，應諭知無罪之判決，刑事訴訟法第154 
     條第2項、第301條第1項分別定有明文。又認定犯罪事實所
    憑之證據，雖不以直接證據為限，間接證據亦包括在內，然
    而無論直接或間接證據，其為訴訟上之證明，須於通常一般
    之人均不致有所懷疑，而得確信其為真實之程度者，始得據
    為有罪之認定，倘其證明尚未達到此一程度，而有合理之懷
    疑存在時，致無從形成對被告有罪之確信，則根據「罪證有
    疑，利於被告」之證據法則，即應由法院諭知被告無罪之判
    決（最高法院76年台上字第4986號判例意旨參照）。又檢察
    官就被告犯罪事實，應負舉證責任，並指出證明之方法，刑
    事訴訟法第161 條第1 項定有明文。故檢察官對於起訴之犯
    罪事實，應負提出證據及說服之實質舉證責任，倘其所提出
    之證據，不足為被告有罪之積極證明，或其指出證明之方法
    ，無從說服法院以形成被告有罪之心證，基於無罪推定原則
    ，自應為被告無罪判決之諭知（最高法院92年台上字第128
    號判例參照）。毒品交易之買賣雙方，乃具有對向性關係，
    為避免毒品購買者圖邀減刑寬典而虛構毒品來源，須調查其
    他補強證據，以確保其陳述與事實相符，始能採為被告犯罪
    之證據（最高法院109年台上字第4490號、第3456號判決意
    旨參照）。再依刑事訴訟法第154條第2項規定，有罪判決書
    理由內所記載認定事實所憑之證據，須經嚴格證明之證據，
    在無罪判決書內，因檢察官起訴之事實，法院審理結果認為
    被告之犯罪不能證明，所使用之證據不以具有證據能力之證
    據為限，故無須再論述所引有關證據之證據能力（最高法院
    100年度台上字第2980號判決意旨參照）。
三、公訴人認被告甲○○涉犯上開罪行，無非係以被告甲○○、同案
    被告乙○○、丙○○之供述、證人高文隆、丁○○、李睿洋之證述
    、通訊監察譯文、現場蒐證照片及刑案現場照片（即監視器
    畫面截圖）、指認犯罪嫌疑人紀錄表等為其主要論據。訊據
    被告甲○○堅決否認有何販賣第三級毒品及參與組織犯罪之犯
    行，辯稱：我把車借給很多人，108年4月6日及7日借給誰我
    想不起來，我沒有去送毒品等語（見原審109訴1185卷一第1
    86頁、本院卷第293頁）。辯護人為被告甲○○辯護稱：甲○○
    因為將白色馬自達汽車借給丙○○致警方誤會為送毒者，但附
    表編號1至3所示3位買家都說沒看過甲○○，且其他送毒者也
    有人開白色馬自達，本件只有共犯指訴，因丙○○與乙○○被訴
    多罪，平日亦與甲○○多有往來，可能因此搞錯等語（見本院
    卷第155至156頁）。經查：
(一)證人高文隆於108年7月26日警詢陳稱：警方提示門號000000
    0000號行動電話108年4月6日12時38分38秒至12時52分16秒
    之通訊監察譯文2通，顯示我以行動電話0000000000門號與
    販毒專線電話0000000000號聯繫並交易毒品正確，我要買毒
    約了龍祥街20號交貨。天羅地網監視器蒐證畫面照片中販毒
    車手駕駛車牌號碼0000-00號白色馬自達自用小客車停於桃
    園市龍祥街與龍泉二街OK便利商店前等候，我駕駛車牌號碼
    000-0000號自用小客車沿龍祥街往中山路方向停於龍祥街與
    龍泉二街口對向車道路邊，下車走向車牌號碼0000-00號白
    色馬自達自用小客車，開啟該車左後車門上車交易毒品正確
    。（問：此次與你交易毒品之對象為何人？）我只對編號2
    （即林煒淞）有印象，當次則指認不出來等語（見偵28338
    卷二第6至7頁)；於同日偵訊時證稱：我與跑得快車行於108
    年4月6日在龍祥街OK便利商店前第一次買毒，我在車上與他
    們完成交易，我在車上沒有看到裡面成員，我在後座，他們
    在前座，我交錢拿到毒品後就離開等語 (見偵25317卷五P35
    3頁反面、354頁反面)；於109年1月14日原審審理時證稱：1
    08年4月6日我使用門號0000000000號行動電話叫「菸」過來
    ，「菸」就是指K他命，對話中有說「白色馬3」就是要上車
    交易，我上車進入後座男性賣家就問買多少，從我們會合、
    交貨、交錢，上車到下車不到3分鐘。我都坐在後座，不會
    跟駕駛面對面，108年4月6日這次駕駛有沒有轉過來收錢或
    交貨，我沒有記那麼清楚，如果沒有轉過來，駕駛會有點側
    身，這次我沒有印象是跟甲○○交易，對於甲○○是否曾經與我
    交易也不是很有印象。跟我交易毒品的人會換來換去，我在
    警詢時只有對指認編號2之林煒淞有印象，其他人沒有辦法
    指認出來，因為趕快買一買走了，又不是很熟，不會聊天等
    語（見原審108訴1185卷一第199至203、206至207頁）。則
    依證人高文隆前後所述，除能確認在108年4月6日與之交易
    毒品者駕駛白色馬自達3車輛外，並無法確認當日駕駛白色
    馬自達3車輛之人為何者，且未指認當日與其交易毒品之人
    為被告甲○○甚明。
(二)證人丁○○於108年7月26日警詢陳稱：警方提示門號00000000
    00號行動電話108年4月7日16時37分52秒至17時39分46秒通
    訊監察譯文共5通，顯示我以行動電話0000000000門號聯繫
    販毒專線電話0000000000號並交易毒品屬實。監視器蒐證畫
    面中販毒車手駕駛6935-ZB號白色馬自達自用小客車抵達桃
    園市○鎮區○○路00號前等候，我由大樓樓梯步行下去並坐上
    該車左後座進行交易毒品，就是我購買毒品愷他命的情形無
    誤。此次跟我交易毒品之對象，為警方提示之複式指認照片
    編號9郭富傑等語（見偵25317卷三第721至723頁）；於同日
    偵訊時證稱：108年4月7日16時37分52秒至17時39分46秒通
    訊監察譯文，是我打電話過去想買愷他命，對方問我在哪，
    我說家裡，對方就知道，到場是編號9（郭富傑），他給我1
    包愷他命含袋1克重，我給他2,000元，交易時間17時45分。
    交易地點是我之前平鎮區興隆路26號之前住處前面。（問：
    如何認定是編號9之人？）因為白色車幾乎都是9號開，有時
    會換人，但這次我確定是9號等語（見偵25317卷五第342頁
    正、反面）；於108年8月23日警詢復改稱：（問：警方再次
    提示跟監蒐證晝面，照片中「跑得快車行」販毒集團手駕駛
    6935-ZB白色馬自達自用小客車數次抵達桃園市○鎮區○○路00
    號前與妳交易毒品的人是何人？）經我再次確認是編號1號
    男子（甲○○）駕駛該車來跟我交易的等語（見偵25317卷三
    第752頁）。則證人丁○○雖稱駕駛車牌號碼0000-00號白色馬
    自達自用小客車與其於108年4月7日進行交易毒品之人，前
    後所述已有不同，其指訴是否正確，已非無疑。
(三)證人李睿洋於108年7月26日警詢陳述：警方提示門號000000
    0000號行動電話108年4月7日13時12分48秒至14時27分57秒
    之通訊監察譯文，顯示我以行動電話0000000000門號聯繫販
    毒專線電話0000000000號，向他們購買愷他命毒品。此次我
    不確定是哪個人跟我交易毒品。他們駕駛「白色馬三」等語
    （見28338卷二第107至108頁）；於同日偵訊時證稱：卷附1
    08年4月7日通訊監察譯文是毒品交易之對話。是我從中壢要
    回來詢問他們有沒有空、要多久，他們就回答我說會派人過
    去，並事先跟我說是開白色的馬自達3來跟我交易。我不確
    定是何人跟我交易的等語（見偵25317卷五第337頁）；於原
    審109年1月14日審理時證稱：108年4月7日我使用000000000
    0號行動電話買愷他命，對話中「白色馬3」指白色馬自達，
    當時我過去就看到停在全家便店門口就只有1台白色馬自達3
    ，我進入車內進行交易，交易歷時不到1分鐘。因為時間距
    離現在太久，所以不確定108年4月7日那天有幾個人來跟我
    交易。我上車時坐後座，對方坐駕駛座，沒有印象會面對面
    看到對方，對方跟我講多少錢或收錢的時候，只會看到側面
    、轉半身而已。在庭的甲○○沒有跟我交易過，甲○○轉過來的
    側面，我也確定沒有看過等語（見原審108訴1185卷一第188
    至193、195頁）。則依證人李睿洋前後所述，除能確認在10
    8年4月7日與之交易毒品者駕駛白色馬自達3車輛外，並無法
    確認當日駕駛白色馬自達3車輛之人為何者，甚至明確證述
    當日與其交易毒品之人並非被告甲○○。
(四)共同被告丙○○、乙○○雖指認被告甲○○為附表號1至3所示之送
    毒者（見偵28338卷一第121至125、275至280頁指認犯罪嫌
    疑人紀錄表）。惟按共犯之自白，不得作為有罪判決之唯一
    證據，仍應調查其他必要之證據，以察其是否與事實相符，
    刑事訴訟法第156條第2項定有明文。上開所謂「共犯」，除
    任意共犯外，尚包括必要共犯（含對向犯罪之共犯），而「
    其他必要之證據」（通稱補強證據），必須是與共犯自白指
    涉其他共犯犯罪之構成要件事實有關聯性，但與該共犯之自
    白不具有同一性之別一證據，始足當之。縱該共犯自白是分
    別在不同情況或程序下作成，且所自白之內容一致，仍僅屬
    與該自白相同之證明力薄弱的「累積證據」，究非自白以外
    之其他必要證據，尚需補強證據之存在以為佐證，始得採憑
    （最高法院109年度台上字第2786號判決意旨參照）。查：
　⒈共同被告丙○○於108年8月8日警詢、偵訊時供（證）稱：於附
    表編號1、2所示時間、地點，駕駛車牌號碼0000-00號自用
    小客車前往與高文隆、丁○○交易毒品之人為甲○○（見偵2833
    8卷一第111頁、偵20841卷三第144頁）；於原審108年12月3
    0日準備程序時供稱：附表所示3次販毒，由我跟乙○○接聽電
    話，如果找不到其他小蜜蜂，我會找甲○○幫忙交付毒品，甲○○是駕駛車牌號碼0000-00號自用小客車去交付毒品。甲○○
    有把這台車借我去交付毒品，108年4月11日是跟甲○○借車，
    由我本人去交付毒品，除此次外，我還有借2、3次車，但是
    我已不記得是哪幾次，之前跟甲○○借車，是因為路途很遠，
    比如要到平鎮，若是中壢、桃園就是我自己去云云（見原審
    108訴1185卷一第124至125頁）；於原審109年1月21日審理
    時證稱：甲○○是開白色馬自達，只要買家是中壢以外的交易
    地點，我覺得太遠，就會由甲○○駕駛他的白色馬自達負責去
    交付毒品。108年4月6日12時52分許（即附表編號1）駕駛白
    色馬自達之人我記不清楚，因為我有時候也跟甲○○借車，我
    不曉得這次是他還是我。只有1次我開甲○○的車去找丁○○，
    所以偵28338卷二第183至184頁通訊監察譯文（即附表編號2
    ）可能是甲○○。我跟甲○○借了好幾次車，我自己也有在送毒
    品，交通工具是摩托車，桃園、中壢我會自己騎車送去，平
    鎮有空時也會去，當下雨或太遠時就會跟甲○○借車，有時會
    請甲○○去。偵28338卷一第33頁通訊監察譯文（即附表編號1
    ）所示接電話的人是我，對話中「白色馬三」是送毒之人。
    偵28338卷一第47至48頁通訊監察譯文（即附表編號3）這次
    我沒有跟甲○○借車，對話「我問一下司機到哪裡」，這個司
    機就是送毒司機，「再2分鐘就到，開白色馬三」就是指開
    白色馬3的甲○○。偵28338卷二第273至275頁通訊監察譯文（
    即附表編號2）這次電話是我接的，該次送毒司機不是我，
    我沒有跟甲○○借車，白色馬自達是甲○○所有，如果我沒有跟
    他借，就是他自己開等語（見原審108訴1185卷一第245、24
    8至253、255至257頁）。
　⒉共同被告乙○○於108年8月6日警詢供稱：警方提示之複式指認
    照片編號2是林煒淞，他也是販毒車手，平常駕駛白色馬自
    達（偶爾也開白色福特汽車）前往與購毒買家交易毒品。「
    黑色馬自達8505-QX、BAU-8691」、「白色馬自達BBZ-7319
    」、「黑色Fortis 1338-YU」、「銀色Toyota ATZ-5563」
    、「白色Toyota AWJ-3168」、「黑色Toyota ALJ-8299」、
    「白色機車617-HDF及MDL-5267」都是販毒車手使用的車輛
    型式沒錯等語（見偵28338卷一第256頁）；於原審108年12
    月30日準備程序供稱：甲○○也是販毒的小蜜蜂，他是丙○○找
    的，沒有排班，有空他才想去，平常要找甲○○交付毒品，都
    是丙○○聯繫的，我不知道。車牌號碼0000-00號自用小客車
    是由甲○○使用來交付毒品的。印象中丙○○好像有跟甲○○借過
    1次車，就是108年4月11日18時11分，那次臨時沒車可用所
    以借車（見108訴1185卷一第137頁)；於原審109年1月21日
    審理時證稱：甲○○是開白色馬自達去跟毒品買家交易，甲○○
    除自己駕駛以外，丙○○也跟他借過白色馬自達送毒品。（問
    ：除了丙○○以外，送毒的司機互相借車嗎？）應該不會吧。
    （問：你怎麼知道甲○○的車都他自己開以外，就是丙○○會跟
    他借車？）因為要借車那個時候我有在場等語（見原審108
    訴1185卷一第262、266、268頁）。
　⒊細繹上開共同被告丙○○及乙○○所陳，其等指認被告甲○○為附
    表編號1至3所示之送毒者之原因，係通訊監察譯文中出現「
    白色馬三」、「白色馬自達」、「白馬」，且被告甲○○所有
    、使用之車輛型式為白色馬自達；又依通訊監察譯文所示基
    地台位置，因附表所示3次販毒犯行，被告丙○○與購毒者通
    聯時，其基地台位置並未改變（見28338卷一第33、47至48
    頁、偵28338卷二第273至275頁），可認為附表3次前往與購
    毒者毒品交易之人，並非被告丙○○，當可排除被告丙○○向被
    告甲○○借用而駕駛6935-ZB號自用小客車去交付毒品之可能
    。然被告甲○○供稱其車輛常借給他人使用（見本院卷第293
    頁、原審108訴1185卷一第66頁），被告丙○○也坦承曾向被
    告甲○○借車多次，參酌被告乙○○前述所稱另案即本院109年
    度上訴字第2079號案件中同為送毒者之被告林煒淞也會駕駛
    同廠牌白色馬自達等情，可見無法排除送毒者有借換車前往
    交易毒品之情形；又附表編號1、2所示毒品交易時，雖有拍
    攝到送毒者駕駛車牌號碼0000-00號自用小客車前往與買家
    交易情形，但未攝得駕駛者為何人，有現場監視器畫面截圖
    可證（見偵28338號卷一第35至37、41至45頁），且附表編
    號3所示交易，甚至無現場監視器翻拍照片可佐證，自難排
    除附表所示3次毒品交易係由他人向甲○○借用車牌號碼0000-
    00號自用小客車前往交易毒品之可能。是在無其他補強證據
    足以擔保共同被告丙○○、乙○○所指證被告甲○○共犯附表編號
    1至3所示犯行之真實性，自不得單憑上揭事證為不利於被告
    甲○○之認定。　　
(五)從而，證人高文隆、李睿洋均無法指認與其交易毒品對象為
    被告甲○○，證人丁○○之指認亦有前述不一致之瑕疵，同案被
    告乙○○、丙○○所供證述亦無法確認被告甲○○即為附表所示駕
    駛車牌號碼0000-00號自用小客車前往交付購毒者毒品之人
    。此外，依公訴人所提出之通訊監察譯文、現場監視器畫面
    截圖均無法佐證被告甲○○有公訴意旨所指販賣第三級毒品之
    犯行，復無其他可證明被告甲○○曾販賣第三級毒品愷他命予
    證人高文隆、丁○○、李睿洋之電話通聯紀錄、通訊監察譯文
    、監視錄影畫面等可資為補強之證據，無從使本院產生被告
    甲○○犯罪之合理懷疑存在。則本件被告甲○○始終否認有販賣
    第三級毒品愷他命給高文隆、丁○○、李睿洋之情事，除同案
    被告乙○○、丙○○藉由白色馬自達此一車輛推論外，既無其他
    補強證據可證明，本院尚難以同案被告乙○○、丙○○之供述，
    遽採為被告甲○○販賣第三級毒品有罪之根據。從而，既無證
    據證明被告甲○○有公訴意旨所指販賣第三級毒品之犯行，則
    其被訴參與組織犯罪部分，亦無證據可佐，自應均為被告甲○○無罪之諭知。
四、被告甲○○撤銷改判之理由：
    原審以被告甲○○犯共同販賣第三級毒品、參與犯罪組識犯罪
    等罪事證明確，予以論罪科刑，固非無見，惟查，被告甲○○
    被訴販賣第三級毒品、參與組織犯罪均無證據可資證明，業
    如前述，原判決未察遽論其罪刑，尚有未合。被告甲○○上訴
    意旨執此指摘原判決不當，為有理由，自應由本院將原判決
    關於被告甲○○部分撤銷，改判被告甲○○無罪。 
五、至臺灣桃園地方檢察署以109年度偵字第1449號移送併辦意
    旨固認該案被告甲○○之犯罪事實與本案犯罪事實同一，請求
    併予審理（見本院卷第61、75頁），然本案被告甲○○部分業
    經本院為無罪諭知，已如前述，自無從就移送併辦部分予以
    審理，應退由檢察官另為適法之處理，末此敘明。　　
據上論斷，應依刑事訴訟法第369條第1項前段、第364條、第299
條第1項前段、第301條第1項，修正前毒品危害防制條例第4條第
3項、第17條第2項，刑法第11條、第28條、第47條第1項、第51
條第5款、第59條、第38條之1第1項、第3項、第40條之2第1項，
判決如主文。　
本案經檢察官葉益發追加起訴，檢察官謝宗甫到庭執行職務。
中　　華　　民　　國　　110 　年　　2 　　月　　2 　　日
　              　刑事第十八庭  審判長法　官  何俏美
                                      法　官  黃紹紘
                                      法　官  陳海寧
以上正本證明與原本無異。
如不服本判決，應於收受送達後20日內向本院提出上訴書狀，其
未敘述上訴之理由者並得於提起上訴後20日內向本院補提理由書
（均須按他造當事人之人數附繕本）「切勿逕送上級法院」。
                                      書記官  謝文傑
中　　華　　民　　國　　110 　年　　2 　　月　　2 　　日
附錄本案論罪科刑法條全文
109年7月15日修正施行前毒品危害防制條例第4條
製造、運輸、販賣第一級毒品者，處死刑或無期徒刑；處無期徒
刑者，得併科新臺幣2 千萬元以下罰金。
製造、運輸、販賣第二級毒品者，處無期徒刑或7 年以上有期徒
刑，得併科新臺幣1 千萬元以下罰金。
製造、運輸、販賣第三級毒品者，處7 年以上有期徒刑，得併科
新臺幣7 百萬元以下罰金。
製造、運輸、販賣第四級毒品者，處5 年以上12年以下有期徒刑
，得併科新臺幣3 百萬元以下罰金。
製造、運輸、販賣專供製造或施用毒品之器具者，處1 年以上7
年以下有期徒刑，得併科新臺幣1 百萬元以下罰金。
前五項之未遂犯罰之。

附表
編號 購毒者 交易方式、毒品種類、數量、價格（新臺幣） 證據卷頁 主文 （宣告刑及沒收） 1 高文隆 由乙○○、丙○○提供愷他命，再由丙○○於108年4月6日12時38分許，以行動電話門號0000000000號與高文隆持用行動電話門號0000000000號，聯絡販賣第三級毒品事宜，約定以2,000元之價格交易愷他命1包，再通知真實姓名年籍不詳之成年人（下稱某販毒車手）於同日12時52分許，駕駛車牌號碼0000-00號自用小客車，前往桃園市桃園區龍祥街與龍泉二街口萊爾富便利超商前，在車上交付愷他命1包予高文隆並收取2,000元。嗣某販毒車手取得上開交易所得中200元，餘額1,800元交給丙○○。 ①被告丙○○於偵訊、原審準備程序及審理、本院審理時之供述（見偵20841卷一第127至129頁、偵20841卷三第141至145頁、偵25317卷五第375至379、390頁反面、原審卷一第124、244頁、本院卷第293頁）。 ②被告乙○○偵訊、原審準備程序及審理、本院審理時之供述（見偵20841卷二第196至199頁、偵20841卷三第51至57頁、偵25317卷五第369至373、390頁反面、原審卷一第13頁第24、原審卷二第73頁、本院卷第293頁）。 ③證人高文隆於警詢、偵訊、原審審理時之證述（見偵28338卷二第3至13頁、偵25317卷五第353至354頁反面、原審卷一第198至207頁）。 ④通訊監察譯文（見偵28338卷一第33頁）。 ⑤現場監視器翻拍照片（見偵28338號卷一第35至37頁)。 乙○○共同販賣第三級毒品，累犯，處有期徒刑參年捌月。 丙○○共同販賣第三級毒品，處有期徒刑參年柒月。未扣案之犯罪所得新臺幣壹仟捌佰元沒收，於全部或一部不能沒收或不宜執行沒收時，追徵其價額。 甲○○無罪。 2 丁○○ 由乙○○、丙○○提供愷他命，再由丙○○於108年4月7日16時37分許，以行動電話門號0000000000號與丁○○持用行動電話門號0000000000號，聯絡販賣第三級毒品事宜，約定以2,000元之價格交易愷他命1包，再通知某販毒車手於同日17時39分許，駕駛車牌號碼0000-00號自用小客車，前往桃園市○鎮區○○路00號前，在車上交付愷他命1包予丁○○並收取2,000元。嗣某販毒車手取得上開交易所得中200元，餘額1,800元交丙○○、乙○○平分。 ①被告丙○○偵訊、原審準備程序及審理、本院審理時之供述（見偵20841卷一第127至129頁、偵20841卷三第141至145頁、偵25317卷五第375至379、390頁反面、原審卷一第124、244頁、本院卷第293頁）。 ②被告乙○○偵訊、原審準備程序及審理、本院審理時之供述（見偵20841號二第196至199頁、偵20841卷三第51至57頁、偵25317卷五第369至373、390頁反面、原審卷一第135、243頁、原審卷二第73頁、本院卷第293頁）。 ③證人丁○○於偵訊之證述（見偵25317卷五第341至344頁）。　 ④通訊監察譯文（見偵28338 卷二第273至274頁）。 ⑤現場監視器翻拍照片（見偵28338卷一第41至45頁）。 乙○○共同販賣第三級毒品，累犯，處有期徒刑參年捌月。扣案之犯罪所得新臺幣玖佰元沒收，於全部或一部不能沒收或不宜執行沒收時，追徵其價額。 丙○○共同販賣第三級毒品，處有期徒刑參年柒月。扣案之犯罪所得新臺幣玖佰元沒收。 甲○○無罪。 3 李睿洋 由乙○○、丙○○提供愷他命，再由乙○○於108年4月7日13時12分許，以行動電話門號0000000000號與李睿洋持用行動電話門號0000000000號，聯絡販賣第三級毒品事宜，約定以3,000元之價格交易愷他命1包，再通知某販毒車手於同日14時27分許，駕駛車牌號碼0000-00號自用小客車，前往桃園市中壢區吉林二路全家便利商店前，在車上交付愷他命1包予李睿洋並收取3,000元。嗣某販毒車手取得上開交易所得中300元，餘額2,700元交丙○○、乙○○平分。 ①被告丙○○偵訊、原審準備程序及審理、本院審理時之供述（見偵20841卷一第127至129頁、偵20841卷三第141至145頁、偵25317卷五第375至379、390頁反面、原審卷一第124、244頁、本院卷第293頁）。 ②被告乙○○偵訊、原審準備程序及審理、本院審理時之供述（見偵20841卷二第196至199頁、偵20841卷三第51至57頁、偵25317號卷五第369至373、390頁反面、原審卷一第135、243頁、原審卷二第73頁、本院卷第293頁）。 ③證人李睿洋於警詢、偵訊、原審審理時之證述（見偵28338卷二第101至112頁、偵25317卷五第336至338頁、原審卷一第187至197頁）。 ④通訊監察譯文（見偵28338 號卷一第47第48頁）。 乙○○共同販賣第三級毒品，累犯，處有期徒刑參年玖月。扣案之犯罪所得新臺幣壹仟參佰伍拾元沒收。 丙○○共同販賣第三級毒品，處有期徒刑參年捌月。扣案之犯罪所得新臺幣壹仟參佰伍拾元沒收。 甲○○無罪。